【裁判字號】    95,交抗,662
【裁判日期】    950901
【裁判案由】    違反道路交通管理處罰條例
【裁判全文】
臺灣高等法院交通法庭裁定             95年度交抗字第662號
抗告人即
受處分人  甲○○
上列抗告人因違反道路交通管理處罰條例案件，不服台灣板橋地
方法院，中華民國95年6月13日裁定（95年度交聲字第1054號）
，提起抗告，本院裁定如下：
    主  文
抗告駁回。
    理  由
一、按受處分人不服道路交通管理處罰條例第8條主管機關所為
    之處罰，得於接到裁決書之翌日起20日內，向管轄地方法院
    聲明異議，同條例第87條第1項定有明文。又交通法庭認聲
    明異議不合法律上之程式，且無從補正者，應以裁定駁回之
    ，道路交通案件處理辦理第18條前段亦定有明文。
二、本件原處分機關交通部公路總局臺北區監理所因異議人即受
    處分人，違反道路交通管理處罰條例第31條之1第1項之行為
    ，於民國95年4月7日以北監自裁字裁40─AEUO44383號裁處
    罰鍰新臺幣3千元，該裁決書並已由受處分人本人於95年4月
    7日收受送達等情事，有違反道路交通管理事件裁決書及交
    通部公路總局臺北區監理所送達證書在卷可稽。受處分人對
    該裁決如有不服，其至遲應於95年5月1日以前提出異議（受
    處分人住所在台灣板橋地方法院轄區之台北縣新莊市，依法
    院訴訟當事人在途期間標準之規定，加計在途期間2日，其
    末日為95年4月29日，惟該日為星期六，以次上班日95年5月
    1日為異議期間之末日）。惟受處分人竟遲至95年5月23日始
    向交通部公路總局臺北區監理所遞狀聲明異議，有聲明異議
    狀內所蓋之交通部公路總局臺北區監理所自用車裁罰課所收
    文章日期存卷可證，故其聲明異議顯已逾期，不合法律上程
    式，且無從補正，原審法院因而以裁定將受處分人之異議駁
    回，於法並無不合。
三、抗告意旨略以：受處分不知聲明異議，須提出異議狀，原裁
    定之異議狀為監所人員告知後，才補辦之異議狀云云。
四、經查：原處分機關送達於受處人之違反道路交通管理事件裁
    決書上附記一，已明確載明：「受處分人不服處罰者，得於
    接到裁決書之翌日起二十日內，以司法狀紙提出聲明異議，
    載明裁決日期、字號及理由、交由本（台北區監理所）所轉
    送管轄地方法院」，受處分人自難諉為不知。抗告意旨諉稱
    受處分人不知聲明異議，須提出異議狀，抗告為無理由，應
    予駁回。
五、據上論斷，應依道路交通管理處罰條例第89條，道路交通案
    件處理辦法第26條，刑事訴訟法第412條，裁定如主文。
中    華    民    國    95    年    9     月    1     日
                    臺灣高等法院交通法庭
                            審判長法  官  葉騰瑞
                                  法  官  黃俊明
                                  法  官  趙功恆
以上正本證明與原本無異。
不得再抗告。
                                  書記官  孫佩琳
中    華    民    國    95    年    9     月    1     日


司法院資訊處製作；財團法人民間司法改革基金會備份。
